---
title: "Presence/Absence de batraciens"
author: "YCR"
date: "30 May 2017"
output:
  html_document:
    code_folding: show
---

# Initialisation

## R et packages:

```{r}

# initialisation de la graine, pour avoir une constance dans le hasard:
set.seed(1)

# modifier le chemin du projet ici:
path_project <- "C:/YCR Perso/Presence/Presence/"

# Installation de pacman si premier run:
if(!require(pacman)) install.packages("pacman")
# Un peu etrange, mais le package n'est ni sur cran ni sur bioconductor:
# dl zip ici: https://www.mbr-pwrc.usgs.gov/software/presence.html
if(!require(RPresence))
  install.packages("./doc/RPresence_2.12.0.2.zip", repos = NULL)

# Chargement en memoire du chemin des packages:
pacman::p_load(tidyverse, RPresence, readxl, DT, MASS)

```

## Data

```{r, warning=FALSE}

# import total:
total <- readxl::read_excel(path = paste0(path_project, "data/TABLEUR_MP.xlsx")
  , sheet = "TOTAL"
  , na = ".")
# warning: problems of coding in the variables

# clean the data frame:
names(total) <- gsub("[ ']", "_", tolower(names(total)))
names(total)[which(names(total) == "num_field")] <- "num_site"

# create a group df:
sous_groupes <- total %>%
  distinct(genre, sous_ordre)

# Importer les donnees de presence:
prsc_abs <- readxl::read_excel(path = paste0(path_project, "data/TABLEUR_MP.xlsx")
  , sheet = "PRSCE ABSCE"
  , skip = 1
  , na = ".")

# Seulement la premiere ligne:
lab_prsc_abs <- readxl::read_excel(path = paste0(path_project, "data/TABLEUR_MP.xlsx")
  , sheet = "PRSCE ABSCE"
  , na = ".")
name_file_species <- names(lab_prsc_abs)

# clean les noms d'especes:
genre <- gsub(" ", "_", name_file_species[which(name_file_species != ".")])

# Verification:
genre

# Change les labels du csv:
nb_var_p_a <- length(names(prsc_abs))- 1
## QA, 3 passages par espece:
if(nb_var_p_a != length(genre) * 3) warning("Probleme lors du recodage des noms de variables")
## recodage:
names(prsc_abs)[-1] <- paste(genre[floor((1:nb_var_p_a+2)/3)], 1:3, sep = "_")
name_main_col <- "num_site"
names(prsc_abs)[1] <- name_main_col

# delete added values due to selector in excel:
prsc_abs <- prsc_abs %>%
  filter(!is.na(num_site))

# import covariates variables:
cov_prsc_abs <- readxl::read_excel(path = paste0(path_project, "data/TABLEUR_MP.xlsx")
  , sheet = "HABITAT"
  , na = ".")
# clean the names:
names(cov_prsc_abs) <- gsub(" ", "_", tolower(names(cov_prsc_abs)))

## create labelled data:
cov_prsc_abs <- cov_prsc_abs %>%
  mutate(habitat_str = ifelse(habitat == 2, "Fosses inondes"
    , ifelse(habitat == 3, "Ruisseaux"
      , ifelse(habitat == 4, "Rivieres"
        , ifelse(habitat == 7, "Mares"
          , ifelse(habitat == 8, "Etangs"
            , ifelse(habitat == 13, "Prairies humides", NA))))))
    , eau_str = ifelse(eau == 16, "Eutrophisation"
      , ifelse(eau == 17, "Turbidite"
        , ifelse(eau == 19, "Absence", NA)))
    , act_hum_str = ifelse(act_hum == 50, "base de loisirs"
      , ifelse(act_hum == 51, "peche de loisirs"
        , ifelse(act_hum == 52, "pisciculture"
          , ifelse(act_hum == 53, "extraction de materiaux"
            , ifelse(act_hum == 54, "traitement des eaux usees"
              , ifelse(act_hum == 55, "conservation de la nature"
                , ifelse(act_hum == 56, "aucune activite"
                  , ifelse(act_hum == 57, "inconnu", NA))))))))
    , vegetation_str = ifelse(vegetation == 27, "vegetation submergee"
      , ifelse(vegetation == 28, "vegetation flottante"
        , ifelse(vegetation == 29, "helophytes"
          , ifelse(vegetation == 30, "vegetation submergee et flottante"
            , ifelse(vegetation == 31, "vegetation submergee et helophytes"
              , ifelse(vegetation == 32, "vegetation flottante et helophytes"
                , ifelse(vegetation == 33, "pas de vegetation aquatique", NA)))))))
    , niveau_str = ifelse(niveau == 20, "assechement periodique"
      , ifelse(niveau == 21, "tres variable"
        , ifelse(niveau == 22, "constant"
          , ifelse(niveau == 23, "inconnu", NA))))
    , courant_str = ifelse(courant == 24, "stagnant"
      , ifelse(courant == 25, "lent",ifelse(courant == 26, "rapide", NA)))
    , rives_str = ifelse(rives == 34, "rives nues"
      , ifelse(rives == 35, "vegetation herbabcee"
        , ifelse(rives == 36, "vegetation ligneuse"
          , ifelse(rives == 37, "herbacee et ligneuse", NA))))
    , hab_ter_str = ifelse(hab_ter == 38, "boisement feuillus"
      , ifelse(hab_ter == 39, "boisement coniferes"
        , ifelse(hab_ter == 40, "boisement mixte"
          , ifelse(hab_ter == 41, "buissons, haies"
            , ifelse(hab_ter == 42, "milieu ouvert non agricole"
              , ifelse(hab_ter == 43, "sol minéral sans vegetation"
                , ifelse(hab_ter == 44, "urbain, espaces verts"
                  , ifelse(hab_ter == 45, "prairie de fauche"
                    , ifelse(hab_ter == 46, "grande culture"
                      , ifelse(hab_ter == 47, "verger,vignes,maraichers"
                        , ifelse(hab_ter == 48, "elevage"
                          , ifelse(hab_ter == 49, "autre milieu agricole"
                            , NA)))))))))))))

# Attention, les donnees sont toutes numeriques donc utilisables telles quelles.
# Neanmoins, si ce sont des factors, elles doivent etre dummifies(discretisees) pour pouvoir servir dans le modele.

# dummifies les variables:
cov_prsc_abs_mod <- cov_prsc_abs %>%
  mutate(habitat_label = paste("habitat_", habitat)
         , habitat = 1
         , eau_label = paste("eau_", eau)
         , eau = 1
         , rives_label = paste("rives_", rives)
         , rives = 1
         , courant_label = paste("courant_", courant)
         , courant = 1
         , vegetation_label = paste("vegetation_", vegetation)
         , vegetation = 1
         , hab_ter_label = paste("hab_ter_", hab_ter)
         , hab_ter = 1
         , niveau_label = paste("niveau_", niveau)
         , niveau = 1
         , act_hum_label = paste("act_hum_", act_hum)
         , act_hum = 1) %>% 
  spread(habitat_label, habitat, fill = 0) %>%
  spread(courant_label, courant, fill = 0) %>%
  spread(vegetation_label, vegetation, fill = 0) %>%
  spread(rives_label, rives, fill = 0) %>%
  spread(hab_ter_label, hab_ter, fill = 0) %>%
  spread(act_hum_label, act_hum, fill = 0) %>%
  spread(eau_label, eau, fill = 0)

# import frequence des especes:
nbre_species_site <- readxl::read_excel(path = paste0(path_project, "data/TABLEUR_MP.xlsx")
  , sheet = "NBRE ESPECE SITE")

# clean the data frame:
names(nbre_species_site) <- gsub("[ ']", "_", names(nbre_species_site))
nbre_species_site <- nbre_species_site %>%
  dplyr::select(num_site, nbre_esp_total)

```

# Application du modele:

```{r}

# question: une seule saison tout le temps?

# on choisi une espece arbitrairement:
i <- 12
species <- genre[i]

col_to_select <- paste(species, 1:3, sep = "_")

# convert to pao object:
## on choisi la premiere espece:
# ici, la difficulte est de faire la part des choses entre unitcov et surcov:
# unit cov: unit-specific variables
# surcov: survey-specific variables
# a priori, il faut encore un peu de travail pour le second type de variable, pe a partir de l'onglet total du fichier 
# On ne prend que traduction_habitat, etant donnee que c'est la seule variable dummifie:
pao_p_a <- create.pao(prsc_abs[, col_to_select]
  , unitcov = cov_prsc_abs[, 2])

# nombre de surveys (devrait etre 3)
pao_p_a$nsurveys

# nombre de saisons (devrait etre 1)
pao_p_a$nseasons

# nombre d'endroits (devrait etre 74)
pao_p_a$nunits

## fit some models. Only 3 surveys, so can't expect great results
## la liste des modeles qu'il est possible d'utiliser est assez impressionnante, voir l'aide
# ?occ.mod
# ?occ.mod.so
# modele 1: probabilite d'occupation constante(psi) et probabilite de detection sur un passage (p)
mod1 <- occ.mod(model=list(psi~1, p~SURVEY), data=pao_p_a, type="so")
# modele 2: psi cst et p cst
mod2 <- occ.mod(model=list(psi~1, p~1), data=pao_p_a, type="so")
# modele 3: psi en fct de traduction_habitat et p en fonction de passage et traduction_habitat
mod3 <- occ.mod(model=list(psi~traduction_habitat, p~SURVEY+traduction_habitat), data=pao_p_a, type="so")

## create AIC table
models<-list(mod1,mod2, mod3)
results<-create.aic.table(models)
summary(results)
res_tab <- results$table
```

Modeles 2 et 3 sont valides.

```{r}

## perform model averageing
psi.ma<-mod.avg(aic.tab=results,param="psi")
p.ma<-mod.avg(aic.tab=results,param="p")

## print real estimates
print_one_site_estimates(mod1)
print_one_site_estimates(mod2)
print_one_site_estimates(mod3)

# coefficients pour psi
coef(mod1, "psi")
coef(mod2, "psi")
coef(mod3, "psi")

```

### Modele 2 especes

```{r, warning=FALSE}
# on choisi deux espece arbitrairement:
sp_t_1 <- 7 # Coenagrion_puella
sp_t_2 <- 10 # Cordulia_aenea

col_to_select_sp_1 <- paste(genre[sp_t_1], 1:3, sep = "_")
col_to_select_sp_2 <- paste(genre[sp_t_2], 1:3, sep = "_")

sp_1_df <- prsc_abs[ , col_to_select_sp_1]
names(sp_1_df) <- paste("X", 1:3, sep = "_")
sp_2_df <- prsc_abs[ , col_to_select_sp_2]
names(sp_2_df) <- paste("X", 1:3, sep = "_")

# Le soft est pas super bien fait, il assume premiere moitie du df
#  appartient a une espece et seconde nmoitie a l'autre
pao_2_sp_0 <- bind_rows(list(sp_1_df, sp_2_df))

pao_2_sp <- create.pao(pao_2_sp_0
    , unitcov = cov_prsc_abs
    , title = "two sp essaie")

## fit some models
##      occupancy species-specific, no interaction, parameters: psiA, psiBA=psiBa
mod1 <- occ.mod(model=list(psi~SP, p~SP)
  , data=pao_2_sp, type="so.2sp.1", param="PsiBA")
# modele de presence ne converge pas 

##      occupancy species-specific, interaction, parameters: psiA, psiBA, psiBa
mod2 <- occ.mod(model=list(psi~SP+INT,p~SP)
  , data=pao_2_sp, type="so.2sp.1", param="PsiBA")
# idem previous model

##      occ: species-specific, interaction, 
##    detection: species=specific, interaction p,r (INT_o) and rBA,rBA (INT_d)
##     Note: this is default 2 sp. model (psiA,psiBA,psiBa,pA,pB,rA,rBA,rBa)
mod3 <- occ.mod(model=list(psi~SP+INT,p~SP+INT_o+INT_d+SP:INT_o)
  , data=pao_2_sp, type="so.2sp.1", param="PsiBA")

coef(mod3, param = "psi")
# convergence mais pas d'interaction.
coef(mod3, param = "p")
# le parametre important est b3_INT_o2
#   La doc:
#  The terms SP, INT_o and INT_d can be used to define a species effect on detection, a detection-level interaction where the occurrence of one species changes the detection probability of the other species and a second detection-level interaction where the detection of one species changes the detection probability of the other species in the same survey.

# Si on a une detection de la libellule 1, on a une plus grande chance d edetecter la libellule 2, que ce soit sur le meme sitre ou sur le meme passage. Le parametre est plus important que la presence de la libellule 1.(?? La conclusion est etrange et necessite donc de retravailler le modele)

tbl <- create.aic.table(list(mod1, mod2, mod3))
print(tbl$table)

```

## Conlusion

Probabilite certaine d'occupation (1).

Probabilite moyenne de detection (0.43~0.34).

La variable traduction_habitat ne semble pas jouer un role quelconque. 

Cela vient du fait qu'il n'y a pas d'individus avec une traduction_habitat dans notre espece.

```{r}

fusion_both <- prsc_abs %>%
  left_join(cov_prsc_abs, by = "num_site") %>% 
  mutate(c1 = ifelse(is.na(Cordulia_aenea_1), "Unknown", Cordulia_aenea_1))

ggplot(fusion_both, aes(x = c1, fill = as.factor(traduction_habitat))) +
  geom_bar(position = position_dodge())

```

## Occupation par site:

```{r}

datatable(psi.ma)

```

## Detection probabilite par site et passage

```{r}

datatable(p.ma)

```


# Etude du nombre d'espece par site

## eda: graphs

```{r}
# merge # species et environment:
freq_species <- nbre_species_site %>%
  left_join(cov_prsc_abs, by = "num_site")

```

```{r}
# creation de la table de frequence:
habitat_freq <- freq_species %>%
  group_by(habitat_str) %>%
  summarise(avg = mean(nbre_esp_total))

ggplot(habitat_freq, aes(x = habitat_str, y = avg, fill = avg)) +
  stat_identity(geom = "bar") +
  theme_light() +
  ggtitle("Nombre d'especes moyenne par habitat")

```

```{r}
# creation de la table de frequences:
habitat_freq <- freq_species %>%
  group_by(eau_str) %>%
  summarise(avg = mean(nbre_esp_total))

ggplot(habitat_freq, aes(x = eau_str, y = avg, fill = avg)) +
  stat_identity(geom = "bar") +
  theme_light() +
  ggtitle("Nombre d'especes moyenne par type d'eau")

```

Pas vraiment besoin d'un test pour determiner si la qualite de l'eau joue sur le nombre d'especes.

```{r}
# creation de la table de frequences:
freq_table <- freq_species %>%
  group_by(hab_ter_str) %>%
  summarise(avg = mean(nbre_esp_total))

ggplot(freq_table, aes(x = hab_ter_str, y = avg, fill = avg)) +
  stat_identity(geom = "bar") +
  theme_light() +
  ggtitle("Nombre d'especes moyenne par habitat terrestre")

```

```{r}
# creation de la table de frequences:
freq_table <- freq_species %>%
  group_by(vegetation_str) %>%
  summarise(avg = mean(nbre_esp_total))

ggplot(freq_table, aes(x = vegetation_str, y = avg, fill = avg)) +
  stat_identity(geom = "bar") +
  theme_light() +
  ggtitle("Nombre d'especes moyenne par Vegetation aquatique")

```

```{r}
# creation de la table de frequences:
freq_table <- freq_species %>%
  group_by(rives_str) %>%
  summarise(avg = mean(nbre_esp_total))

ggplot(freq_table, aes(x = rives_str, y = avg, fill = avg)) +
  stat_identity(geom = "bar") +
  theme_light() +
  ggtitle("Nombre d'especes moyenne par rives")

```


```{r}
# creation de la table de frequences:
freq_table <- freq_species %>%
  group_by(act_hum_str) %>%
  summarise(avg = mean(nbre_esp_total))

ggplot(freq_table, aes(x = act_hum_str, y = avg, fill = avg)) +
  stat_identity(geom = "bar") +
  theme_light() +
  ggtitle("Nombre d'especes moyenne par activites humaines")

```


