---
title: "Presence/Absence de batraciens"
author: "YCR"
date: "30 May 2017"
output:
  html_document:
    code_folding: show
---

# Initialisation

## R et packages:

```{r}

# initialisation de la graine, pour avoir une constance dans le hasard:
set.seed(1)

# modifier le chemin du projet ici:
path_project <- "C:/YCR Perso/Presence/Presence/"

# Installation de pacman si premier run:
if(!require(pacman)) install.packages("pacman")
# Un peu etrange, mais le package n'est ni sur cran ni sur bioconductor:
# dl zip ici: https://www.mbr-pwrc.usgs.gov/software/presence.html
if(!require(RPresence))
  install.packages("./doc/RPresence_2.12.0.2.zip", repos = NULL)

# Chargement en memoire du chemin des packages:
pacman::p_load(tidyverse, RPresence, readxl, DT, MASS)

```

## Data

```{r}

# Importer les donnees de presence:
prsc_abs <- readxl::read_excel(path = paste0(path_project, "data/TABLEUR_MP.xlsx")
  , sheet = "PRSCE ABSCE"
  , skip = 1
  , na = ".")

# Seulement la premiere ligne:
lab_prsc_abs <- readxl::read_excel(path = paste0(path_project, "data/TABLEUR_MP.xlsx")
  , sheet = "PRSCE ABSCE"
  , na = ".")
name_file_species <- names(lab_prsc_abs)

# clean les noms d'especes:
names_species <- gsub(" ", "_", name_file_species[which(name_file_species != ".")])

# Verification:
names_species

# Change les labels du csv:
nb_var_p_a <- length(names(prsc_abs))- 1
## QA, 3 passages par espece:
if(nb_var_p_a != length(names_species) * 3) warning("Probleme lors du recodage des noms de variables")
## recodage:
names(prsc_abs)[-1] <- paste(names_species[floor((1:nb_var_p_a+2)/3)], 1:3, sep = "_")
name_main_col <- "num_site"
names(prsc_abs)[1] <- name_main_col

# import covariates variables:
cov_prsc_abs <- readxl::read_excel(path = paste0(path_project, "data/TABLEUR_MP.xlsx")
  , sheet = "HABITAT"
  , na = ".")
# clean the names:
names(cov_prsc_abs) <- gsub(" ", "_", tolower(names(cov_prsc_abs)))

## create labelled data:
cov_prsc_abs <- cov_prsc_abs %>%
  mutate(habitat_str = ifelse(habitat == 2, "Fosses inondes"
    , ifelse(habitat == 3, "Ruisseaux"
      , ifelse(habitat == 4, "Rivieres"
        , ifelse(habitat == 7, "Mares"
          , ifelse(habitat == 8, "Etangs"
            , ifelse(habitat == 13, "Prairies humides", NA))))))
    , eau_str = ifelse(eau == 16, "Eutrophisation"
      , ifelse(eau == 17, "Turbidite"
        , ifelse(eau == 19, "Absence", NA)))
  )

# Attention, les donnees sont toutes numeriques donc utilisables telles quelles.
# Neanmoins, si ce sont des factors, elles doivent etre dummifies(discretisees) pour pouvoir servir dans le modele.

# dummifies les variables:
cov_prsc_abs_mod <- cov_prsc_abs %>%
  mutate(habitat_label = paste("habitat_", habitat)
         , habitat = 1
         , eau_label = paste("eau_", eau)
         , eau = 1) %>%
  spread(habitat_label, habitat, fill = 0) %>% 
  spread(eau_label, eau, fill = 0)


# import frequence des especes:
nbre_species_site <- readxl::read_excel(path = paste0(path_project, "data/TABLEUR_MP.xlsx")
  , sheet = "NBRE ESPECE SITE")

# clean the data frame:
names(nbre_species_site) <- gsub("[ ']", "_", names(nbre_species_site))
nbre_species_site <- nbre_species_site %>%
  dplyr::select(num_site, nbre_esp_total)

```

# Application du modele:

```{r}

# question: une seule saison tout le temps?

# on choisi une espece arbitrairement:
i <- 12
species <- names_species[i]

col_to_select <- paste(species, 1:3, sep = "_")

# convert to pao object:
## on choisi la premiere espece:
# ici, la difficulte est de faire la part des choses entre unitcov et surcov:
# unit cov: unit-specific variables
# surcov: survey-specific variables
# a priori, il faut encore un peu de travail pour le second type de variable, pe a partir de l'onglet total du fichier 
# On ne prend que traduction_habitat, etant donnee que c'est la seule variable dummifie:
pao_p_a <- create.pao(prsc_abs[, col_to_select]
  , unitcov = cov_prsc_abs[, 2])

# nombre de surveys (devrait etre 3)
pao_p_a$nsurveys

# nombre de saisons (devrait etre 1)
pao_p_a$nseasons

# nombre d'endroits (devrait etre 74)
pao_p_a$nunits

## fit some models. Only 3 surveys, so can't expect great results
## la liste des modeles qu'il est possible d'utiliser est assez impressionnante, voir l'aide
# ?occ.mod
# ?occ.mod.so
# modele 1: probabilite d'occupation constante(psi) et probabilite de detection sur un passage (p)
mod1 <- occ.mod(model=list(psi~1, p~SURVEY), data=pao_p_a, type="so")
# modele 2: psi cst et p cst
mod2 <- occ.mod(model=list(psi~1, p~1), data=pao_p_a, type="so")
# modele 3: psi en fct de traduction_habitat et p en fonction de passage et traduction_habitat
mod3 <- occ.mod(model=list(psi~traduction_habitat, p~SURVEY+traduction_habitat), data=pao_p_a, type="so")

## create AIC table
models<-list(mod1,mod2, mod3)
results<-create.aic.table(models)
summary(results)
res_tab <- results$table
```

Modeles 2 et 3 sont valides.

```{r}

## perform model averageing
psi.ma<-mod.avg(aic.tab=results,param="psi")
p.ma<-mod.avg(aic.tab=results,param="p")

## print real estimates
print_one_site_estimates(mod1)
print_one_site_estimates(mod2)
print_one_site_estimates(mod3)

# coefficients pour psi
coef(mod1, "psi")
coef(mod2, "psi")
coef(mod3, "psi")

```

## Conlusion

Probabilite certaine d'occupation (1).

Probabilite moyenne de detection (0.43~0.34).

La variable traduction_habitat ne semble pas jouer un role quelconque. 

Cela vient du fait qu'il n'y a pas d'individus avec une traduction_habitat dans notre espece.

```{r}

fusion_both <- prsc_abs %>%
  left_join(cov_prsc_abs, by = "num_site") %>% 
  mutate(c1 = ifelse(is.na(Cordulia_aenea_1), "Unknown", Cordulia_aenea_1))

ggplot(fusion_both, aes(x = c1, fill = as.factor(traduction_habitat))) +
  geom_bar()

```

## Occupation par site:

```{r}

datatable(psi.ma)

```

## Detection probabilite par site et passage

```{r}

datatable(p.ma)

```


# Etude du nombre d'espece par site

## eda: graphs

```{r}
# merge # species et environment:
freq_species <- nbre_species_site %>%
  left_join(cov_prsc_abs, by = "num_site")

```

```{r}
# creation de la table de frequence:
habitat_freq <- freq_species %>%
  group_by(habitat_str) %>%
  mutate(avg = mean(nbre_esp_total))

ggplot(habitat_freq, aes(x = habitat_str, fill = avg)) +
  geom_bar(position = position_dodge()) +
  theme_light() +
  ggtitle("Nombre d'especes moyenne par habitat")

```


```{r}
# creation de la table de frequence:
habitat_freq <- freq_species %>%
  group_by(eau_str) %>%
  mutate(avg = mean(nbre_esp_total))

ggplot(habitat_freq, aes(x = eau_str, fill = avg)) +
  geom_bar(position = position_dodge()) +
  theme_light() +
  ggtitle("Nombre d'especes moyenne par type d'eau")

```

Pas vraiment besoin d'un test pour determiner si la qualite de l'eau joue sur le nombre d'especes.

